# 请教陈版-股权出售

提问人：alisonli123 时间：2011-04-20 14:22:26
请教：出售子公司70%的股权，同时承诺四年内如子公司业绩无法达到某一标准，则再赠送10%的股权，请问这个应该怎么核算？

回答人：chenyiwei
基本赞同楼上网友的意见。因为这类交易的条款可能比较复杂，还是建议你咨询金融工具会计方面的专家。